臺灣臺中地方法院刑事判決　　　　　　　　　　　　　九十一年度易字第八八五號
　　公　訴　人　臺灣臺中地方法院檢察署檢察官
　　被　　　告　甲○○
右列被告因竊盜案件，經檢察官提起公訴（九十年度偵字第四九四九號），本院判決
如左：
    主  文
甲○○竊盜，累犯，處有期徒刑陸月，如易科罰金，以佰元折算壹日。
    事  實
一、甲○○曾因施用毒品案件，經法院判處有期徒刑三年一月確定，於民國八十四年
    五月八日送監執行，嗣於八十五年九月七日假釋交付保護管束，於八十七年五月
    十八日假釋期滿執行完畢。復於八十九年十一月二十五日，意圖為自己不法之所
    有，在臺中縣神岡鄉某處竊取張淑青所有，交由乙○○使用之車號Ｒ七─三九八
    七號白色自用小客車一輛。嗣於八十九年十二月六日二十一時許，甲○○因駕駛
    前揭車輛，在臺中縣外埔鄉○○○路發生車禍後逃逸，警方接獲報案，在臺中縣
    外埔鄉○○村○○路尋獲該車，經查訪附近民眾，適有陳世堂、陳世憲指認甲○
    ○，因而查獲上情。
二、案經臺中縣警察局大甲分局報請臺灣臺中地方法院檢察署檢察官偵查起訴。
    理  由
一、訊據被告甲○○矢口否認有右述之竊盜犯行，辯稱：伊並沒有於八十九年十二月
    六日在外埔鄉發生車禍，該車號Ｒ七─三九八七號自用小客車也不是伊偷的云云
    。惟查，車號Ｒ七─三九八七號白色自用小客車，係張淑青所有，交由乙○○使
    用，於八十九年十一月二十五日，在臺中縣神岡鄉失竊，已據被害人乙○○於警
    訊中供明在卷，並有贓物認領保管單一紙附卷可稽。又八十九年十二月六日二十
    一時許，警方在臺中縣外埔鄉○○○路尋獲之Ｒ七─三九八七號自用小客車，當
    時確係由被告所駕駛，迭經證人陳世憲於警訊及臺灣臺中地方法院檢察署偵查中
    證稱：「我當時剛好騎機車要回家的路上，竊賊駕駛自小客車撞到離我家不遠之
    橋墩並爆胎，走下駕駛座至我家的情形我有目擊到」、「沒有。當天我是在回家
    路上，途經土城路電火溪橋橋頭，看到一部自小客車撞到橋墩，輪胎爆胎，車內
    只有一個駕駛，他匆忙開車門就跑離現場，往土城南路我家的方向跑去。我回到
    家時看到那個人剛好在我家，在跟我弟弟陳世堂借電話，說要叫計程車，我弟弟
    沒有借他電話，他就自己離開了，過了十幾分鐘警察來問有無看到開贓車的人，
    我們才向警察講述經過，並由警察拿一張甲○○的口卡片給我們指認，我看後確
    認他就是在我家借電話之人」屬實。另證人陳世堂於警訊及臺灣臺中地方法院檢
    察署偵查時亦明確證稱，當天到他家借電話之人，確係警方所提供口卡資料之人
    。揆其二人與被告並無仇細與怨懟，被告於本院審理時亦供稱並不認識其二人，
    衡情，茍非確有其事，證人陳世憲、陳世堂當無故意設詞誣陷被告之理，且警方
    提供予證人指認之被告口卡資料，照片上之人清晰可見，證人亦無指認錯誤之可
    能，足認被告所辯，當係事後卸責之詞，委無可採，本件事證明確，被告之犯行
    堪以認定。
二、核被告甲○○所為，係犯刑法第三百二十條第一項竊盜罪。被告曾因施用毒品案
    件，經法院判處有期徒刑三年一月確定，於八十四年五月八日送監執行，嗣於八
    十五年九月七日假釋交付保護管束，於八十七年五月十八日假釋期滿執行完畢，
    有臺灣臺中地方法院檢察署刑案資料查註紀錄表附卷可稽，其於有期徒刑執行完
    畢後，五年以內再犯本件有期徒刑以上之本罪，為累犯，應依刑法第四十七條之
    規定加重其刑。爰審酌被告犯罪所生之危害非輕，犯罪後矢口否認犯行，難認已
    有悔意之態度等一切情狀，量處如主文所示之刑。又刑法第四十一條第一項前段
    業於九十年一月十日公布修正為：「犯最重本刑為五年以下有期徒刑以下之刑之
    罪，而受六月以下有期徒刑或拘役之宣告，因身體、教育、職業或家庭之關係，
    執行顯有困難者，得以一元以上三元以下折算一日，易科罰金。」，並於同月十
    二日生效，與修正前刑法第四十一條比較結果，新法較有利於行為人，依刑法第
    二條第一項前段之規定：「行為後法律有變更者，適用裁判時之法律。」，是本
    件所處之刑合於上開規定，爰併予諭知易科罰金之折算標準。
據上論斷，應依刑事訴訟法第二百九十九條第一項前段，刑法第二條第一項前段、第
三百二十條第一項、第四十七條、修正後刑法第四十一條第一項前段，罰金罰鍰提高
標準條例第一條前段、第二條，判決如主文。
中      華      民      國      九十一      年    五    月    二十八    日
                                        法  官    陳  慧  珊
右正本證明與原本無異。
如不服本判決，應於送達後十日內向本院提出上訴狀 （須附繕本） ，上訴於台灣高等
法院台中分院。
                                        書記官
中      華      民      國      九十一      年    五    月    二十八    日
【附錄論罪科刑法條】
刑法第三百二十條第一項：
意圖為自己或第三人不法之所有，而竊取他人之動產者，為竊盜罪，處五年以下有期
徒刑、拘役或五百元以下罰金。
